臺灣高等法院高雄分院刑事判決　　 95年度上更(二)字第399號
上　訴　人
即　被　告　乙○○
選任辯護人　薛西全律師
　　　　　　劉妍孝律師
　　　　　　邱國逢律師
上　訴　人
即　被　告　甲○○
選任辯護人　劉啟輝律師
上列上訴人等因違反貪污治罪條例等案件，不服臺灣屏東地方法
院92年度訴字第322 號中華民國93年9 月2 日第一審判決（起訴
案號：臺灣屏東地方法院檢察署91年度偵字第3638號），提起上
訴，判決後，經最高法院第二次發回更審，本院判決如下：
    主  文
原判決關於甲○○部分撤銷。
甲○○公務員洩漏關於中華民國國防以外應秘密之消息，處有期
徒刑壹年貳月，緩刑伍年。
其他上訴駁回。
乙○○緩刑伍年。
    事  實
一、乙○○、甲○○係屏東縣衛生局衛生稽查員並同為該局之密
    醫查緝隊成員，負責轄內密醫、中西藥房等違規醫療行為之
    查處、取締工作。均為依據法令從事公務之人員，陳永清係
    屏東縣中藥公會理事，與亦同時負責藥政業務之甲○○互相
    熟識，陳永清並為屏東縣潮州鎮○○路137 號永安中藥房負
    責人，陳躍升（陳永清之兄）係同鎮○○路22之13號回春中
    藥房負責人。陳躍升、陳永清兄弟均不具中醫師資格，亦未
    經衛生主管機關發給醫療執業執照，而分別擅自在前述回春
    中藥房、永安中藥房為患者看診，開立中藥處方箋等執行醫
    療業務之行為（陳躍升、陳永清二人違反醫師法之行為，業
    經原審法院判刑確定）。
二、民國（下同）90年12月初，屏東縣衛生局接獲檢舉，指稱回
    春中藥房之陳躍升有不具中醫師資格，擅自執行醫療業務行
    為，該局遂指派稽查員陳勇良先前往暗中觀察，發現陳躍升
    確有為人把脈問診情事，乃報告其上級後，經指示查辦，並
    指定司機丁振靈駕駛公務車搭載陳勇良、乙○○、甲○○於
    同年12月14日前往稽查。同日上午9 時許出發前，陳勇良告
    知乙○○、甲○○將前往屏東縣潮州鎮（未告知欲查緝何家
    密醫），詎甲○○明知密醫查緝為其主管事務，且查緝行動
    係屬於國防以外應秘密之事項，不得公開，竟於接獲陳勇良
    之告知後，即以電話通知其友人陳永清，告知衛生局人員將
    於同日上午前往潮州鎮稽查中藥房，要求陳永清注意。陳永
    清得知此訊息後，立即以電話轉知其兄陳躍升要其注意此事
    ，陳躍升為免被查緝，迅即將其以前在該處執行醫療業務之
    診斷資料藏匿。陳勇良、乙○○、甲○○於同日10時多許，
    到達回春中藥房附近後，陳勇良乃先行前去藥房旁守候，然
    因守候多時，仍未見當日有患者前往就診，陳勇良、乙○○
    、甲○○遂於同日上午11時許，進入回春中藥房內實施稽查
    ，惟因甲○○已事先洩漏稽查消息予陳永清，陳永清並已轉
    告陳躍升，陳躍升早已將執行醫療行為之資料藏匿，致稽查
    無所得，乙○○並當場告知陳躍升勿再為人看病，陳躍升於
    渠等離開時，對乙○○職務上之行為，基於交付賄賂之意思
    ，將新台幣（下同）3,000 元，趁其他在場之人不注意之際
    ，塞入乙○○之左前褲袋內，乙○○對陳躍升交付此關於職
    務上行為之賄賂，亦予以收受。而陳躍升因甲○○之通風報
    信違背法令行為，因此得到免遭查獲從事密醫執行醫療業務
    之犯行。
三、案由法務部調查局屏東縣調查站報請臺灣屏東地方法院檢察
    署檢察官偵查起訴。
    理  由
壹、程序部分：
一、查與本案犯罪事實有關之000000000 （陳躍升使用之電話）
    、000000000 （陳永清使用之電話）該二支門號分別於90年
    11月1 日、90年12月27日起，經檢察官依通訊保障及監察法
    第5 條第1 項之規定，核發監聽票執行監聽，均至91年1 月
    25日止，分別有臺灣屏東地方法院檢察署90年11月1 日屏檢
    輝和字第22789 號通訊監查書（見90年度聲監字第40號卷）
    、同署90年11月30日屏檢輝和字第25209 號通訊監查書（見
    90年度聲監字第45號卷）、同署90年12月27日屏檢輝和字第
    27023 號通訊監查書（見90年度聲監字第47號卷）可稽，並
    有該等門號之監聽錄音帶及其譯文在卷可證，其為合法取得
    之證據，具有證據能力，堪以認定。
二、證人即同案被告陳躍升、陳永清於屏東縣調查站之陳述，固
    為被告以外之人於審判外所為之言詞陳述，屬傳聞證據，但
    其等既於原審及本院前審審理時以證人身分作證，而經被告
    等之選任辯護人將上開證人在屏東縣調查站調查時之陳述引
    進於審理中予以詰問，並就其先後所供不符之情予以彈劾，
    該等證人之上開陳述，自有證據能力，而得採為被告等犯罪
    之證據。
貳、實體部分：
一、訊據上訴人即被告乙○○、甲○○均矢口否認有上開犯行，
    被告乙○○辯稱：伊係任職於屏東縣政府衛生局醫政課，90
    年12月14日前往稽查回春中藥房之任務，係由局長指定藥政
    課之稽查員陳勇良負責帶隊，伊只是陪同藥政課人員前往稽
    查，惟稽查結果並未發現有密醫執行醫療業務行為及有何禁
    藥偽劣藥之情事，伊與該回春中藥房負責人陳躍升並不認識
    ，當時有多人在場，陳躍升不可能塞給伊3,000 元，要塞也
    應塞給領隊陳勇良，伊當時即將屆齡退休，不可能為區區
    3,000 元害了自己，且既未查獲有違法之情事，陳躍升亦無
    向伊行賄之必要云云。被告甲○○辯稱：伊係任職於衛生局
    藥政課，密醫之查緝工作本非藥政課之職務範圍，惟因密醫
    醫療過程中，或有涉及偽藥物品，故於密醫查緝中，時而陪
    同外勤查核，當日（90年12月14日）係臨時被通知同行，因
    非伊經手主辦之案件，故對於稽查之地點、事由、對象均無
    所悉，伊是利用等待出發之空檔時間，偷閒撥電話與認識之
    陳永清聊天，談話內容無非是選舉話題（第5 屆立法委員選
    舉甫於90年12月1 日投票選舉完畢，第14屆鄉鎮縣轄市長選
    舉則將於91年1 月26日投票），或閒話家常，於無心之下，
    簡單回稱等待集合，稍後需外出，怎知陳永清當下敏感反應
    判知被告將外出稽查，而以電話聯絡其胞兄陳躍升，事實上
    ，到達潮州後，經陳勇良告知，伊方知當日稽查之目標為陳
    躍升之回春中藥房，伊未洩漏應秘密之消息云云。但查：
  (一)被告乙○○於90年12月14日，與陳勇良、甲○○前往屏東縣
    潮州鎮○○路22之13號陳躍升經營之回春中藥房稽查之後，
    離開之前，在該藥房內，陳躍升確實有將3,000 元塞入走在
    最後面之乙○○左前褲袋內，已據證人陳躍升於屏東縣調查
    站調查時證述明確（見調查卷第31、32頁），核與證人陳永
    清於屏東縣調查站調查時證稱：「90年12月14日‧‧‧‧‧
    ，當日下午我哥哥」（陳躍升）即打電話告訴我甲○○、乙
    ○○確有來回春中藥房稽查密醫，‧‧‧我哥哥陳躍升並表
    示當場有塞3,000 元現金給乙○○收下」等語相符（見同上
    卷第25頁）。且有陳躍升使用之00-0000000號電話，於90年
    12月14日下午陳躍升（發話人）撥電話予陳永清（受話人）
    ，詢問上午稽查情形時，陳躍升並告知：「早上『鍾仔』（
    即乙○○）口袋我有塞3,000 元.... 」 ，有二人之監聽通
    話譯文可證（見調查卷第76頁），被告乙○○確有於執行職
    務時收受賄賂之行為，實堪認定。
  (二)雖證人陳永清、陳躍升嗣於檢察官偵查及原審審理時翻稱：
    伊等在調查站調查時係被疲勞訊問，所述並不實在等語，按
    被告（證人陳永清、陳躍升亦係被告）之自白，非出於強暴
    、脅迫、利誘、詐欺、疲勞訊問、違法羈押或其他不當方法
    ，且與事實相符者，得為證據，刑事訴訟法第156 條第1 項
    定有明文。亦即被告之自白係出於自由意思，且與事實相符
    者，即得為證據。經查上開證人係於91年3 月13日下午1 時
    10分經屏東縣調查站約談到案，訊問至同日晚上8 時20分結
    束，其間於下午5 時30分，調查人員曾詢以「已近日落時分
    ，是否同意夜間詢問」，證人等均表示「願意」，而完成本
    件筆錄，而證人在調查站接受詢問均有選任辯護人全程陪同
    ，若有上揭不正之詢問方法，焉有未當場提出異議而仍表示
    願意繼續接受詢問之理。被告乙○○選任辯護人就證人陳躍
    升於屏東縣調查站所供：「我交付3,000 元給乙○○等人的
    原因，主要為了慰勞他的辛苦及未認真追究我涉嫌密醫犯情
    之好意，因鍾某離去前，勸我不要再幫人看病，絕非係渠主
    動要求」等語中之「未認真追究我涉嫌密醫犯情」之字樣係
    以手寫方式加入，非以電腦打上，錄影帶沒有這句話，主張
    筆錄此句話部分無證據能力。查原審勘驗調查站詢問筆錄之
    錄音帶（見原審卷(二)第260-334 頁），證人陳躍升並無明確
    有如此之陳述，依刑事訴訟法第100 條之1 第2 項規定，該
    以手寫填加之語句，本院認此部分陳躍升之陳述應無證據能
    力，是被告乙○○之選任辯護人上開主張，即屬可取。
  (三)證人陳躍升、陳永清嗣於檢察官、原審及本院前審審理時就
    電話內容雖證稱：「電話譯文雖屬真實，但當時打電話是開
    玩笑的」云云。然經原審當庭勘驗該監聽錄音帶之結果，該
    對話內容與譯文相符，且其2 人通話之語調嚴肅，與開玩笑
    之語氣，顯有差異，此有原審93年8 月19日審理筆錄足憑(
    見原審卷(二)第377 頁），是陳躍升、陳永清於偵、審中之此
    部分證言，自非真實，非可採擇。證人陳躍升雖又證稱：「
    乙○○前來稽查時，我均站在藥櫥長桌之間的走道，靠近門
    口玻璃櫥附近，未曾移動，根本無機會塞錢給乙○○」云云
    。惟查，陳躍升於乙○○等人前來稽查時，係四處走動，或
    坐在入門前方看診之辦公桌附近之椅子上，沒有站在藥櫥和
    長桌之間的走道等情，為被告乙○○、甲○○及證人陳勇良
    於原審陳述明確 (見原審卷(一)第183 、186 、246 頁），證
    人陳勇良於原審並證稱：「通常我們在四處巡視，他也會在
    我們附近陪我們，老闆應該有送我們出門」等語。且陳躍升
    未具醫師資格，擅自執行醫療業務，業經原審依違反醫師法
    判處罪刑確定在案，此次對於衛生局人員前來稽查，雖因事
    先知悉，而未被緝獲，然於稽查人員離去時，豈有未隨後送
    行之理。證人陳躍升此部分證言，亦難採信。據證人陳躍升
    先前所證：將3,000 元放入「步行在最後之乙○○」左側前
    褲袋內 (見調查卷第32頁），是被告甲○○既非殿於陳躍升
    之後，所供未見陳躍升交付乙○○3,000 元云云，不足為被
    告乙○○有利之證據。
  (四)至被告乙○○雖以當時有多人在場，陳躍升不可能塞給伊
    3,000 元，要行賄也應對領隊之陳勇良行賄等情置辯，但查
    證人陳躍升係接獲其弟陳永清之通知而得悉有衛生局人員要
    來查緝，究係何人洩密予陳永清，陳躍升並不知情，陳躍升
    就稽查人員查緝無所得，且就被告乙○○於離去前，勸其不
    要再幫人看病，心存感激，交付3,000 元予走在最後之乙○
    ○，以慰勞稽查人員之辛苦，自有可能，此觀諸證人陳躍升
    在屏東縣調查站詢問時係供稱：「我交付3,000 元給乙○○
    『等人』的原因，…」，非指乙○○個人，即可了然，是被
    告乙○○上開辯解，並不足採為其未向陳躍升收受3,000 元
    之證據。
  (五)被告甲○○於屏東縣調查站調查時供承：「我確曾於90年12
    月14日早上9 時左右，經陳勇良告知屏東縣衛生局將至潮州
    鎮查處密醫，因和陳永清係舊識，我也知他曾被檢舉密醫，
    基於朋友情誼，我即以行動電話告知他們，我們將去潮州鎮
    查處中醫，請他注意.......... 」 等語 (見調查卷第14頁
    ），核與證人陳永清、陳躍升於屏東縣調查站調查時所供：
    「甲○○事先通知渠等將前往潮州鎮查處中藥房」之情節相
    符。證人陳永清於原審亦明確證稱：「（90年12月14日）他
    （指甲○○）有打電話給我，說要來潮州稽查」等語無訛 (
    見原審卷(一)第180 頁）。而同日上午陳躍升所使用之00-000
    0000號電話，亦有陳永清撥予陳躍升，告知陳躍升：「今天
    中午要注意，看病藥粉被抓到就倒楣了」等語，此有該通話
    之錄音譯文附卷可參 (見調查卷第75頁）。顯見被告甲○○
    告知陳永清「 (有關人員)將 到潮州稽查」之事後，陳永清
    隨即以電話將情轉告陳躍升注意甚明。被告甲○○及證人陳
    永清於法院歷審審理時，雖均辯稱：「90年12月14日早上通
    電話，係閒聊選舉之事」云云，參以上開通話之錄音譯文事
    證，非真實可採。
  (六)證人陳勇良於原審雖證稱：「我上車才跟司機丁振靈說要去
    潮州，司機、甲○○、乙○○才知道要去潮州」云云。但與
    證人丁振靈於原審所證：「陳勇良上車前即告知我及乙○○
    、甲○○要去潮州」等語不符 (見原審卷(一)第170 頁）。查
    證人陳勇良與被告甲○○同為密醫稽查隊之同事，2 人有業
    務上相互配合之關係，非無偏頗之虞，自應以丁振靈之證言
    為可採信。故陳勇良之此部分證言，不能採為被告甲○○有
    利之證據。又證人陳永清所使用之00-0000000號電話，係自
    90年12月27日起始行監聽（如後述）故其監聽譯文中，並無
    被告甲○○與陳永清於90年12月14日之對話，應屬當然。故
    不能執此謂被告甲○○未有上開洩密行為。
  (七)按稽查密醫為公務上應秘密之事項，一旦消息走漏與他人，
    勢將相互走告，此就陳永清得知此信息後，隨即告知陳躍升
    之情狀可明。稽查密醫之信息一經走漏，將益增稽查密醫犯
    行之難度，被告甲○○為密醫稽查隊成員，要無不知之理。
    被告甲○○自承與陳永清熟識，且曾兩次前往陳永清之永安
    診所查緝密醫，當知陳永清有無照執行醫療業務之嫌，其竟
    將前往潮州鎮稽查密醫之信息洩漏予陳永清，雖意在促使陳
    永清注意防範，但陳永清之走告他人，亦為其所能預見，益
    見被告將稽查密醫之訊息洩漏予陳永清並非無心之過，而係
    故意為之，至為明灼。
  (八)綜上所述，本案事證已甚明確，被告乙○○、甲○○所辯，
    要係卸責之詞，不足採信，犯行均堪認定。
二、公訴意旨另以：被告甲○○因事先洩漏稽查消息予陳永清，
    陳永清轉告陳躍升，使陳躍升及早防範，而未被緝獲密醫行
    為，陳躍升為答謝甲○○，數日後，乃基於行賄之犯意，購
    買6 瓶高梁酒，商請有犯意聯絡之陳永清，持至屏東縣新埤
    鄉○○村○○路128 之3 號甲○○住處，交付甲○○，甲○
    ○明知此係其執行稽查工作，事先違背職務而洩密予陳躍升
    之對價，仍予收受，事後並與友人飲用殆盡；因認被告甲○
    ○涉犯貪污治罪條例第4 條第1 項第5 款之違背職務收受賄
    賂罪云云。經查，被告甲○○於執行上開緝查工作後，曾向
    陳永清收受6 瓶高梁酒之情，業據其於屏東縣調查時自白：
    「…陳永清於事後（約十幾日）某夜，獨自拿六瓶金門高梁
    酒（每瓶600 西西）送至我家，我原拒收，但他表示這又不
    是錢，就逕自留在客廳離去，事後有朋友來找我，那6 瓶高
    梁酒就分數次喝光了」等語（見調查卷第15頁），前述自白
    經原審勘驗調查筆錄錄音帶之結果，被告所言與筆錄記載大
    致相符，有原審勘驗筆錄可證，核與陳躍升於調查站訊問時
    所供：「乙○○、甲○○等人至我店內查處密醫情事數日後
    ，為了答謝甲○○事先通知該次查處密醫之行動，特地向友
    人阿圓姐購買6 瓶二鍋頭高梁酒，透過陳永清轉交予甲○○
    ‧‧‧」（見調查卷第32頁）及陳永清所供：「‧‧‧我哥
    哥陳躍升確於90年12月14日事後約兩、三天有拿6 瓶金門高
    梁酒託我轉送給甲○○‧‧‧」（見調查卷第26頁）等語相
    符，且陳躍升於事後以電話聯絡陳永清，表示欲拜訪甲○○
    時，亦有要致送被告甲○○幾瓶高梁酒之對話，有通訊監察
    譯文可證，被告甲○○上開自白核與事實相符，自堪信為真
    實，雖證人陳躍升於調查中另稱：「我不知陳永清有無將6
    瓶高梁酒轉交徐某」及證人陳永清於調查及原審審理中另稱
    ：「我並未送甲○○，而是自己喝掉了」等語，然證人陳躍
    升既欲感謝甲○○事先通報使其免於被查獲有密醫情事，且
    已購得高梁酒交付證人陳永清，請其轉交被告甲○○，依社
    會經驗法則，陳永清絕無自行保留飲用之理。再參以甲○○
    於調查中亦坦承收受6 瓶高梁酒，足見陳躍升、陳永清於偵
    查、審理中翻異前詞，顯為卸責與迴護被告甲○○，不足採
    信。被告甲○○有收受6 瓶高梁酒之事實，應堪認定。然被
    告甲○○係基於與證人陳永清之情誼，主動先行洩漏查緝密
    醫事項給證人陳永清，被告甲○○並無預見自己會因洩密行
    為而獲得6 瓶高梁酒之利益，且證人陳躍升亦於調查中自承
    ，事後約15日方請陳永清轉送6 瓶高梁酒與被告甲○○，表
    示欲認識被告甲○○並感謝其幫忙之意，故並無證據證明被
    告甲○○先前為洩密犯行時，有圖謀自己可獲得高梁酒利益
    之故意，是縱其收受6 瓶高梁酒，尚難認定與其洩密行為有
    何對價關係，自不能令負收受賄賂罪。況證人陳躍升、陳永
    清被訴涉犯貪污治罪條例第11條第1 項之違背職務行賄罪部
    分，業經原審同案諭知無罪確定，是被告甲○○上開被訴違
    背職務收受賄賂部分，亦屬犯罪不能證明。
三、按貪污治罪條例第5 條第1 項第3 款之對於職務上之行為收
    受賄賂罪，祗須所收受之金錢或財物與其職務有相當對價關
    係，即已成立，且包括假借餽贈等各種名義之變相給付在內
    。又是否具有相當對價關係，應就職務行為之內容、交付者
    與收受者之關係、賄賂之種類、價額、贈與之時間等客觀情
    形加以審酌，不可僅以交付之財物名義為贈與或政治獻金，
    即謂與職務無關而無對價關係，最高法院84年台上字第18號
    判例著有明文。查被告乙○○為主管密醫查緝之公務員，且
    業至被告陳躍升從事違法醫療行為之現場執行職務，其所為
    顯係執行職務之行為，其於執行職務之現場收受陳躍升給與
    之前述報酬，有一定之對價關係，顯然對於職務上之行為而
    收受賄賂，縱係陳躍升主動給與，被告乙○○未加拒絕而收
    受者，亦足當之（台灣高等法院92年度上訴字第487 號判決
    亦採相同意見），是核被告乙○○所為係犯貪污治罪條例第
    5 條第1 項第3 款之對於職務上之行為收受賄賂罪（其並無
    與甲○○共同洩漏國防以外秘密之犯行）。被告甲○○係公
    務員，而將查緝密醫之國防以外應秘密之消息洩漏予陳永清
    ，核係犯刑法第132 條第1 項之洩漏國防以外之秘密罪（其
    並無與乙○○有對於職務上或違背職務上行為收受賄賂之犯
    行）。被告乙○○所犯罪情節輕微，所收受之賄賂僅3,000
    元，未逾5 萬元，應依貪污治罪條例第12條第1 項減輕其刑
    ；又念其係證人陳躍升主動塞錢，不予拒收，而觸犯最低本
    刑為有期徒刑7 年以上之重典，所得金額甚少，且係初犯，
    綜觀其犯罪情狀不無可憫恕之處，情輕法重，爰依刑法第59
    條減輕其刑，並遞減之。
四、原審因而適用貪污治罪條例第2 條、第5 條第1 項第3 款、
    第10條第1 項前段、第2 項、第17條，刑法第11條前段、第
    59條、第37條第2 項，審酌被告乙○○身為公務員，明知應
    奉公守法不得收受賄賂，竟仍為之，有辱行政機關之尊嚴及
    執法公正之形象，犯後於審判中仍多所辯駁，態度不佳等情
    狀，科處被告乙○○有期徒刑2 年，並依法宣告褫奪公權3
    年，又就被告乙○○收受之賄賂3,000 元，依法諭知應予追
    繳沒收，如全部或一部無法追繳時，以其財產抵償之。其認
    事用法皆無不合，被告乙○○上訴否認犯罪，而指摘原判決
    對其論罪科刑為不當，非有理由，應予駁回。
五、原審就被告甲○○論罪科刑，固非無見；然查被告甲○○原
    只知陳勇良帶隊係欲前往潮州鎮查緝密醫，並不知確切之查
    緝對象，其因與開設永安中藥房之陳永清熟識，乃將查緝消
    息洩漏予陳永清，目的要其注意防範，其並不知要查緝陳躍
    升之回春中藥房，是其於洩漏秘密時，應無圖利予陳躍升之
    意思，故除觸犯洩密罪外，應不構成貪污治罪條例第6 條第
    1 項第4 款之對於主管事務明知違背法令間接圖利罪，乃原
    判決依上開圖利罪予以論科，自有未洽。被告甲○○上訴否
    認犯罪，雖無理由，惟原判決此部分既有可議，即屬無可維
    持，應由本院將原判決此部分撤銷。審酌被告甲○○身為公
    務員，對於其職務上所知應予保密之消息，竟洩漏予他人，
    有辱官箴，犯後於審理中猶否認犯行，態度不佳，惟念其並
    無前科等一切情狀，爰予科處有期徒刑1 年2 月。至其被訴
    收受賄賂（高梁酒6 瓶）犯罪不能證明部分，因公訴人認與
    科刑部分有方法結果之牽連關係，爰不另為無罪之諭知。
六、又被告等行為後，上開新刑法就緩刑之規定已有修正，而犯
    罪在新法施行前，裁判在施行後者，緩刑之宣告，應適用新
    法之規定，此有最高法院95年第8 次刑庭會議紀錄可考。查
    被告乙○○、甲○○均未曾受有期徒刑之宣告，被告乙○○
    年歲已大，已退休3 年餘，且被告等因本件犯行，涉訟多年
    ，經此偵審之教訓，當知警惕，應無再犯之虞，本院認所宣
    告之刑以暫不執行為適當，爰均併予諭知緩刑5 年，用啟自
    新。
七、另被告陳躍升、陳永清、丁振璽、林順生被訴部分，業經原
    審判決確定，故不另論列，附此明。
據上論斷，應依刑事訴訟法第368條、第369 條第1 項前段、第
364 條、第299 條第1 項前段，刑法第132 條第1 項、第74條第
1 項第1 款，判決如主文。
本案經檢察官許月雲到庭執行職務。
中　　華　　民　　國　　96　　年　　3 　　月　　20　　日
                  刑事第四庭    審判長法  官  蕭權閔
                                      法  官  吳進寶
                                      法  官  陳吉雄
以上正本證明與原本無異。
如不服本判決應於收受本判決後10日內向本院提出上訴書狀，其
未敘述上訴理由者，並得於提起上訴後10日內向本院補提理由書
狀（均須按他造當事人之人數附繕本）「切勿逕送上級法院」。
中　　華　　民　　國　　96　　年　　3 　　月　　21　　日
　　　　　　　　　　　　　　　　　　　書記官  梁美姿
附錄本件判決論罪科刑法條：
貪污治罪條例第5條第1項第3款
有下列行為之一者，處7 年以上有期徒刑，得併科新台幣6 千萬
元以下罰金：
三  對於職務上之行為，要求、期約或收受賄賂或其他不正利益
    者。
刑法第132條第1項
公務員洩漏或交付關於中華民國國防以外應秘密之文書、圖畫、
消息或物品者，處3 年以下有期徒刑。
                                                      Q
